【裁判字號】    92,易,1513
【裁判日期】    920530
【裁判案由】    竊盜
【裁判全文】
臺灣板橋地方法院刑事判決                        九十二年度易字第一五一三號
    公  訴  人  臺灣板橋地方法院檢察署檢察官
    被      告  甲○○
右列被告因竊盜案件，經檢察官提起公訴（九十二年度偵字第五八四二號），本院判
決如左：
    主      文
甲○○攜帶兇器竊盜，累犯，處有期徒刑壹年柒月。
扣案刻有引擎號碼「３ＸＹ－０６３３１３」之引擎蓋壹個沒收。
    事      實
一、甲○○有妨害自由、贓物、竊盜、侵占等前科，其中因竊盜案件，於民國（下同
    ）八十八年六月三十日，經本院以八十八年度易字第二一七六號刑事判決判處有
    期徒刑四月，八十八年七月二十三日判決確定，刑期起算日期為八十八年七月二
    十三日，指揮書原載執行完畢日期為八十八年九月九日；又因竊盜案件，於八十
    八年一月十四日，經本院以八十七年度易字第五七七五號刑事判決判處有期徒刑
    三月，八十八年四月三十日，經臺灣高等法院以八十八年度上易字第一二九九號
    刑事判決駁回上訴而告確定，刑期起算日期為八十八年九月十日（接續前述案件
    執行），指揮書執行完畢日期為八十八年十二月九日。又因竊盜案件，於九十年
    三月五日，經臺灣臺中地方法院以八十九年度易字第四○七五號刑事判決判處有
    期徒刑五月，九十年四月九日判決確定；又因竊盜案件，於九十年三月二十六日
    ，經臺灣臺中地方法院以九十年度易字第六一七號刑事判決判處有期徒刑五月，
    九十年四月二十三日判決確定；此二罪刑，經裁定應執行有期徒刑九月確定，刑
    期起算日期為九十年八月二十一日，指揮書原載執行完畢日期為九十一年五月二
    十日；又因竊盜案件，於九十年六月十一日，經臺灣臺中地方法院以九十年度易
    字一五一八號刑事判決判處有期徒刑一年，九十年八月十五日判決確定，刑期起
    算日期為九十一年五月二十一日（接續前案執行），指揮書原載執行完畢日期為
    九十二年五月二十日，九十二年一月十六日縮短刑期假釋出監，期滿日期為九十
    二年四月二十二日。詎其於假釋期間猶不心生悔悟，竟基於意圖為自己不法之所
    有及偽造準私文書之犯意，於九十二年二月二十八日凌晨二時餘（起訴書誤繕為
    十三時許），在臺北縣板橋市○○路四十八號前，持其所有於客觀上足對人之生
    命、身體、安全構成威脅，具有危險性之螺絲起子一支（未扣案），旋轉電門、
    發動停放該處車牌號碼ＱＵ六－八五五號輕型機車（廠牌：山葉，車主：乙○○
    ）之引擎，將該機車駛離而竊取得逞，並供己使用。嗣甲○○旋於九十二年三月
    一日十七時許，在臺北縣板橋市○○路旁，持其所有之扳手、螺絲起子（未扣案
    ）將其所有之ＱＪＹ－○八九號輕型機車車牌改懸掛於前開所竊得之輕型機車上
    ，並將其所有刻有引擎號碼「３ＸＹ－０６３３１３」之引擎蓋一個換裝至該竊
    得之輕型機車上，而偽造該表示製造廠商出廠之年度及批號之準私文書，足以生
    損害於公路監理機關對機車之管理、製造廠商之信譽及乙○○。殆九十二年三月
    十三日二十二時許，甲○○騎乘該拼裝後之輕型機車至臺北縣板橋市○○路○段
    一八二巷三弄五十號前，經警查獲而偵悉上情。
二、案經乙○○訴由臺北縣政府警察局海山分局移送臺灣板橋地方法院檢察署檢察官
    偵查起訴。
    理      由
一、右開犯罪事實，業據被告甲○○迭於警訊、檢察官偵查及本院審理中坦承不諱，
    核與告訴人乙○○於警訊及本院審理中所指訴之情節相符，而經警查扣之輕型機
    車之車牌及引擎蓋業遭置換一節並據證人即查獲本案之警員何武龍證述屬實（見
    本院九十二年五月八日訊問筆錄），且有照片八幀、「車號查詢輕型機車車籍」
    二份附卷足佐，復經本院勘驗扣案機車，勘驗結果：「懸掛ＱＪＹ－○八九號
    車牌引擎蓋引擎編號為３ＸＹ－０６３３１３二支後視鏡刻有５ＦＰ－３０
    １７０２編號車身多處有刮除痕跡，且已噴漆塗成黑色。」（見本院九十二年
    五月八日勘驗筆錄），且經拍照附卷足稽。從而，本案事證已臻明確，被告犯行
    洵堪認定，自應依法論科。
二、按螺絲起子係客觀上足對人之生命、身體、安全構成威脅，而具有危險性之兇器
    （參照最高法院七十九年臺上字第五二五三號判例），是被告持螺絲起子行竊上
    開輕型機車得手，核其所為係犯刑法第三百二十一條第一項第三款之攜帶兇器竊
    盜罪。又按引擎號碼乃機車製造廠商對該車輛出廠時之識別文字，表示其出廠之
    年度及批號，同時亦代表其品質與信譽，係為表示一定用意之證明，屬準私文書
    （參照最高法院六十六年臺上字第一九六一號判例），是被告將其所有刻有引擎
    號碼之引擎蓋換裝至該竊得之輕型機車上，而偽造該表示製造廠商出廠之年度及
    批號之引擎號碼，足以生損害於公路監理機關對機車之管理、製造廠商之信譽及
    乙○○，核其所為，係犯刑法第二百二十條第一項、第二百十條之偽造準私文書
    罪。雖公訴人於起訴書之「證據並所犯法條」欄漏未援引刑法第二百二十條第一
    項、第二百十條等法條，惟其於「犯罪事實」欄業已載明被告將引擎蓋拼裝至其
    所竊得之輕型機車上，足認就此犯行業已起訴，本院自應加以審理，附此敘明。
    被告所犯上開二罪名，有方法、結果之牽連關係，為牽連犯，應依刑法第五十五
    條之規定，從一重之刑法第三百二十一條第一項第三款之攜帶兇器竊盜罪論處。
    查被告甲○○曾因竊盜案件，於八十八年六月三十日，經本院以八十八年度易字
    第二一七六號刑事判決判處有期徒刑四月，八十八年七月二十三日判決確定，刑
    期起算日期為八十八年七月二十三日，指揮書原載執行完畢日期為八十八年九月
    九日；又因竊盜案件，於八十八年一月十四日，經本院以八十七年度易字第五七
    七五號刑事判決判處有期徒刑三月，八十八年四月三十日，經臺灣高等法院以八
    十八年度上易字第一二九九號刑事判決駁回上訴而告確定，刑期起算日期為八十
    八年九月十日（接續前述案件執行），指揮書執行完畢日期為八十八年十二月九
    日，此有臺灣高等法院被告全國前案紀錄表附卷足稽，其於五年內再犯有期徒刑
    以上本案之罪，應依刑法第四十七條之規定論以累犯，並依法加重其刑。爰審酌
    被告甲○○曾有多次竊盜犯行，且甫因假釋出監未久，猶不知心生悔悟仍貪圖一
    己之私利而為本案犯行及其手段、品行、智識程度、所生危害、犯罪後坦承犯行
    ，態度尚佳等一切情狀，量處如主文所示之刑。
三、扣案刻有引擎號碼「３ＸＹ－０６３３１３」之引擎蓋一個，係供被告為本案犯
    罪（偽造準私文書罪）所用之物，且係被告所有，業據其供明無誤，且有車籍資
    料附卷足憑，爰依刑法第三十八條第一項第二款之規定宣告沒收；至於供被告為
    本案竊盜及偽造準私文書犯行之螺絲起子、扳手，均未扣案，雖被告供承均係其
    所有之物，惟其亦供稱均已丟棄，核與常情無違而堪採信，為免客觀上沒收之困
    難，爰不予宣告沒收。
據上論斷，應依刑事訴訟法第二百九十九條第一項前段，刑法第二百二十條第一項、
第二百十條、第三百二十一條第一項第三款、第五十五條、第四十七條、第三十八條
第一項第二款，判決如主文。
本案經檢察官陳孟黎到庭執行職務。
中      華      民      國      九十二      年     五     月    三十    日
                                      臺灣板橋地方法院刑事第五庭
                                          法  官  陳  鴻  清
右正本證明與原本無異。
如不服本判決應於送達後十日內向本院提出上訴狀。
                                          書記官  林  蔚  然
中      華      民      國      九十二      年     六     月     三     日
附錄本案論罪科刑法條全文：
刑法第三百二十一條：
犯竊盜罪而有左列情形之一者，處六月以上五年以下有期徒刑：
一、於夜間侵入住宅或有人居住之建築物、船艦，或隱匿其內而犯之者。
二、毀越門扇、牆垣或其他安全設備而犯之者。
三、攜帶兇器而犯之者。
四、結夥三人以上而犯之者。
五、乘火災、水災或其他災害之際而犯之者。
六、在車站或埠頭而犯之者。
前項之未遂罰之。
刑法第二百二十條：
在紙上或物品上之文字、符號、圖畫、照像，依習慣或特約，足以為表示其用意之證
明者，關於本章及本章以外各罪，以文書論。
錄音、錄影或電磁紀錄，藉機器或電腦之處理所顯示之聲音、影像或符號，足以為表
示其用意之證明者，亦同。
稱電磁紀錄，指以電子、磁性或其他無法以人之知覺直接認識之方式所製成之紀錄，
而供電腦處理之用者。
刑法第二百十條：
偽造、變造私文書，足以生損害於公眾或他人者，處五年以下有期徒刑。


司法院資訊處製作；財團法人民間司法改革基金會備份。
